# 长期股权投资的初始确认金额是 0 吗

提问人：原来你就在这里 时间：2018-01-30 22:32:34
请问各位老师，上面的例题，A公司确认的长期股权投资为 0 。 我不太清楚的是，对于同一控制下的控股合并，应以C公司的所有者权益在P集团合并财务报表中的账面价值的份额计量。可是从题目给定的条件，我看不出C公司的所有者权益在P集团合并财务报表中的账面价值的份额为 0 啊？

回答人：chenyiwei
C是B设立的全资子公司，并非通过非同一控制下合并取得，因此C的资产、负债在最终控制方A的合并报表层面的账面价值与其自身报表中一致，即为负数，所以长投成本取零值。

提问人：原来你就在这里 时间：2018-01-31 07:31:34
@chenyiwei 请问陈老师，同一控制下企业合并，被合并方所有者权益在最终控制方合并财务报表中的账面价值的份额，请问该怎么理解啊？ 这里的份额，是合并方的持股比例，还是被合并方股本的金额呢？

回答人：chenyiwei
合并方持股比例乘以被合并方净资产（如被合并方本身需编制合并报表的，则仅为其归母净资产）在最终控制方合并报表层面所体现的账面价值。